【裁判字號】    99,上易,1270
【裁判日期】    990615
【裁判案由】    竊盜等
【裁判全文】
臺灣高等法院刑事判決                99年度上易字第1270號
上  訴  人
即  被  告  庚○○
上列上訴人因竊盜等案件，不服臺灣板橋地方法院99年度易字第
657、777號，中華民國99年4 月30日第一審判決（起訴案號：臺
灣板橋地方法院檢察署99年度偵字第5684號、第7711號，追加起
訴案號：臺灣板橋地方法院檢察署99年度偵字第8194號、第8427
號），提起上訴，本院判決如下：
    主  文
上訴駁回。
    理  由
一、依刑事訴訟法第350條、第361條、第362條、第367條規定，
    不服地方法院之第一審判決而上訴者，須提出上訴書狀，並
    應敘明具體理由，為上訴必備之程式；其所提出之書狀未敘
    述上訴理由，或僅曾以言詞陳述上訴理由者，均應於上訴期
    間屆滿後20日內補提理由書於第一審法院。第一審法院經形
    式審查，認逾期未補提上訴理由者，應定期間先命補正；逾
    期未補正者，為上訴不合法律上之程式，應以裁定駁回。倘
    已提出上訴理由，但所提非屬具體理由者，則由第二審法院
    以上訴不合法律上之程式，判決駁回。而所謂具體理由，必
    係依據卷內既有訴訟資料或提出新事證，指摘或表明第一審
    判決有何採證認事、用法或量刑等足以影響判決本旨之不當
    或違法，而構成應予撤銷之具體事由，始克當之（例如：依
    憑證據法則具體指出所採證據何以不具證據能力，或依憑卷
    證資料，明確指出所為證據證明力之判斷如何違背經驗、論
    理法則）；倘僅泛言原判決認定事實錯誤、違背法令、量刑
    失之過重或輕微，而未依上揭意旨指出具體事由，或形式上
    雖已指出具體事由，然該事由縱使屬實，亦不足以認為原判
    決有何不當或違法者（例如：對不具有調查必要性之證據，
    法院未依聲請調查亦未說明理由，或援用證據不當，但除去
    該證據仍應為同一事實之認定），皆難謂係具體理由，俾與
    第二審上訴制度旨在請求第二審法院撤銷、變更第一審不當
    或違法之判決，以實現個案救濟之立法目的相契合，並節制
    濫行上訴（參照最高法院97年度台上字第892 號刑事判決意
    旨）。
二、本件被告不服原審判決，提起上訴，其於民國（下同）99年
    5 月13日提出上訴狀稱：「被告於99年2月5日主動向警方自
    首坦承一切罪行，並帶同警方尋回車輛，發還車子給車主，
    實證被告犯下這些罪行，心中非常後悔。誠如原判決所稱被
    告素行不良，值青壯之年，不知潔身自愛，無視法令之禁制
    ，去盜取非份之財物。但被告自首於檢警這些犯行，實認定
    被告悔罪之心之堅決。又被告之前科，也是年少輕狂，不知
    這些犯行之嚴重性，前科犯行經執行完畢後，被告本已努力
    安分守己，一肩擔起扶養老父及家庭責任。實是因為案發那
    段日子，老父慢性病引發中風，家姊又於工作時手臂折斷，
    引發家中經濟之恐慌，被告才在此壓力下，挺而走險，再度
    犯錯，自認應受法律之制裁，只是懇請給予輕判，早日返鄉
    負擔家計」云云。
三、查原審判決係認定：「被告前於92年間因犯竊盜案件，經臺
    灣板橋地方法院於92年5 月16日以92年度易字第1310號判處
    有期徒刑1 年確定，復於同年間因違反毒品危害防制條例案
    件，經臺灣板橋地方法院於92年9月22日以92年度訴字第144
    0號判處有期徒刑10月確定；上開2罪嗣經臺灣板橋地方法院
    裁定應執行有期徒刑1年9月確定，於94年9月8日執行完畢（
    於本件構成累犯）。詎其仍不知警惕，另各基於意圖為自己
    不法之所有之犯意，於附表一所示之時間、地點，以附表一
    所示之方式，竊得如附表一所示之財物。被告於竊得附表一
    、編號1所示之辛○○所有之彰化銀行提款卡1張（帳號：00
    000000000000號）後，另基於意圖為自己不法所有之犯意，
    於附表二所示之時間，持上開竊得之提款卡至附表二所示地
    點之自動櫃員機，接續輸入密碼，盜領該帳戶內之存款，共
    計新臺幣（下同）10萬元得逞。嗣經附表一、編號1、2 、3
    、5、6、7、10 所示之辛○○、壬○○、丁○○、丙○○、
    己○○、癸○○、甲○○等人發現失竊及辛○○發現存款被
    盜領，報警處理，經警調閱竊盜現場、提款機或附近路口監
    視器晝面，始於98年2月5日22時許，在臺北縣三重市○○路
    223 號查獲庚○○，並扣得庚○○所有，於附表一竊盜行為
    時隨身攜帶，供或預備供行竊所用之折疊刀1 把。庚○○於
    警方尚不知如附表所示竊盜案件之犯罪事實時，主動向員警
    表明其有如附表一、編號4、8、9 所示之竊盜犯行，並帶同
    警員前往如附表一、編號4、8、9 所示之地點取出附表一、
    編號4、8、9 所示之機車，自首並接受裁判等情，以被告就
    附表一、二所為，係犯如附表一、二所示之罪。又被告供承
    於行竊時，均隨身攜帶折疊刀1 把，認附表一、編號之竊盜
    犯行，僅係犯之罪，容有誤會，應予更正。又被告所犯附表
    一、二所示各罪間，犯意各別，行為互殊，請予分論併罰。
    又被告有如犯罪事實欄一所示之論罪科刑執行情形，有臺灣
    高等法院被告前案紀錄表1 份在卷可參，其於受有期徒刑執
    行完畢後，5 年以內故意再犯如附表一、二所示之有期徒刑
    以上各罪，均為累犯，均應依刑法第47條第1 項之規定加重
    其刑。另刑法第62條所謂發覺，必須對犯人之嫌疑有確切之
    根據，得為合理之可疑者，始足當之，並不包括單純主觀上
    之懷疑（最高法院72年台上字第641 號判例意旨參照），經
    查，附表一、編號4、8、9 之竊盜犯行，係被告為警查獲後
    ，向警員供承犯行，並帶同警員前往取出竊取之機車，有警
    詢筆錄1份在卷可稽，且被告為警查獲時，如附表一、編號4
    所示之被害人戊○○尚未報案，而附表一、編號8、9所示之
    被害人乙○○、子○○雖有報機車失竊，但並未有監視器翻
    拍照片可查緝犯罪嫌疑人，縱然警察懷疑被告涉嫌，亦僅是
    主觀懷疑，故被告如附表一、編號4、8、9 所示之竊盜犯行
    ，符合自首之規定，應依刑法第62條前段之規定減輕其刑，
    並先加後減之。」原審判決並詳載其審酌科刑之一切情狀之
    理由稱：「爰審酌被告素行不佳，正值青壯之年，本可期其
    潔身自愛，奮發向上，詎捨此不由，反無視法令禁制，為加
    重竊盜、盜領財物之犯行，顯乏尊重他人權益及遵守法紀等
    觀念，應予非難，兼衡其素行、犯罪動機、目的、所用手段
    、所生危害，及坦承犯行，犯罪後態度尚佳等一切情狀，各
    量處如附表一、二所示之刑，並定其應執行刑為有期徒刑貳
    年捌月」（原審判決第3 頁），故原審判決已就量刑刑度詳
    為審酌並明其理由，原審判決認事用法，核無違誤，量刑
    亦屬妥適，並無過重之情形，被告上訴意旨僅空泛指稱：「
    被告本已努力安分守己，一肩擔起扶養老父及家庭責任。實
    是因為案發那段日子，老父慢性病引發中風，家姊又於工作
    時手臂折斷，引發家中經濟之恐慌，被告才在此壓力下，挺
    而走險，再度犯錯，自認應受法律之制裁，只是懇請給予輕
    判，早日返鄉負擔家計」云云，惟此犯案動機縱然屬實，亦
    不足以影響原審判決量刑刑度之本旨，且原審判決量刑亦屬
    妥適，並無過重之情形，被告上訴意旨，尚不足以認為原審
    判決有何不當或違法，核非上開法條規定之上訴應敘述之具
    體理由，此外，被告復未具體指摘原審判決關於認定事實、
    適用法律及量刑等事項，究竟有何違法或不當之具體情形。
    揆諸上開說明，本件上訴未敘述具體理由及不合法律上之程
    式，應予駁回，並不經言詞辯論為之。
據上論斷，應依刑事訴訟法第367條前段、第372條，判決如主文
。
中    華    民    國    99    年    6     月    15    日
                  刑事第三庭  審判長法  官  陳博志
                                    法  官  劉興浪
                                    法  官  許文章
以上正本證明與原本無異。
不得上訴。
                                    書記官  王宜玲
中    華    民    國    99    年    6     月    17    日
附表一
┌─┬───┬────┬───┬──────────┬──────┬────────┐
│編│時  間│地    點│被害人│  犯 罪 方 法       │涉 犯 法 條 │主            文│
│號│      │        │      │                    │            │                │
├─┼───┼────┼───┼──────────┼──────┼────────┤
│ 1│98年9 │臺北縣三│辛○○│隨身攜帶客觀上足供兇│刑法第321 條│庚○○攜帶兇器、│
│  │月24日│重市河邊│      │器使用之摺疊刀1 把，│第1 項第2 款│踰越門扇竊盜，累│
│  │6 時50│北街124 │      │趁辛○○位於臺北縣三│、第3 款（起│犯，處有期徒刑捌│
│  │分許  │巷44號2 │      │重市○○○街124 巷44│訴書誤載為刑│月。扣案之折疊刀│
│  │      │樓      │      │號2 樓住處大門未鎖之│法第321條第1│壹把，沒收。    │
│  │      │        │      │機會，踰越門扇，侵入│項第2 款，應│                │
│  │      │        │      │住宅竊取辛○○所有之│予更正）    │                │
│  │      │        │      │金牌1 面、行動電話4 │            │                │
│  │      │        │      │支、現金新臺幣7 千元│            │                │
│  │      │        │      │，及彰化銀行提款卡1 │            │                │
│  │      │        │      │張得逞後，旋即逃離現│            │                │
│  │      │        │      │場。                │            │                │
├─┼───┼────┼───┼──────────┼──────┼────────┤
│ 2│98年10│臺北縣三│壬○○│隨身攜帶客觀上足供兇│刑法第321 條│庚○○攜帶兇器、│
│  │月28日│重市介壽│      │器使用之摺疊刀1 把，│第1 項第2 款│踰越門扇竊盜，累│
│  │9 時許│路39巷21│      │趁壬○○位於臺北縣三│、第3 款（起│犯，處有期徒刑捌│
│  │      │3號2樓  │      │重市○○路39巷213號2│訴書誤載為刑│月。扣案之折疊刀│
│  │      │        │      │樓住處大門未鎖之機會│法第321條第1│壹把，沒收。    │
│  │      │        │      │，踰越門扇，侵入住宅│項第2 款，應│                │
│  │      │        │      │竊取壬○○所有之皮包│予更正）    │                │
│  │      │        │      │1 只（內含身分證、健│            │                │
│  │      │        │      │保卡各1 張、現金7千 │            │                │
│  │      │        │      │元、金融卡2 張）、金│            │                │
│  │      │        │      │牌2 塊（大約3 錢重）│            │                │
│  │      │        │      │、電話簿2 本（起訴書│            │                │
│  │      │        │      │漏載）、及其女兒之身│            │                │
│  │      │        │      │分證、健保卡各1 張、│            │                │
│  │      │        │      │金融卡3 張（起訴書誤│            │                │
│  │      │        │      │載為4 張）得逞後，旋│            │                │
│  │      │        │      │即逃離現場。        │            │                │
├─┼───┼────┼───┼──────────┼──────┼────────┤
│ 3│99年1 │臺北縣三│丁○○│隨身攜帶客觀上足供兇│刑法第321 條│庚○○攜帶兇器、│
│  │月29日│重市三和│      │器使用之摺疊刀1 把，│第1 項第2 款│踰越門扇竊盜，累│
│  │14時許│路3 段46│      │趁丁○○位於臺北縣三│、第3 款（起│犯，處有期徒刑捌│
│  │      │巷6 號4 │      │重市○○路○ 段46巷  │訴書誤載為刑│月。扣案之折疊刀│
│  │      │樓      │      │6 號4 樓住處大門未鎖│法第321條第1│壹把，沒收。    │
│  │      │        │      │緊之機會，以衣架勾開│項第2 款，應│                │
│  │      │        │      │門鎖，踰越門扇，侵入│予更正）    │                │
│  │      │        │      │住宅竊取丁○○所有之│            │                │
│  │      │        │      │筆記型電腦1 台、存摺│            │                │
│  │      │        │      │3 本、現金2 萬元、外│            │                │
│  │      │        │      │幣約值3 千5 百元、撲│            │                │
│  │      │        │      │滿1 個（內約有2 百元│            │                │
│  │      │        │      │），得逞後逃離現場。│            │                │
├─┼───┼────┼───┼──────────┼──────┼────────┤
│ 4│99年1 │臺北縣三│戊○○│隨身攜帶客觀上足供兇│刑法第321 條│庚○○攜帶兇器竊│
│  │月30日│重市仁義│      │器使用之摺疊刀1 把，│第1 項第3 款│盜，累犯，處有期│
│  │12時許│街31號前│      │見戊○○所有之車牌號│（毀損罪部分│徒刑肆月。扣案之│
│  │      │        │      │碼BJM-388 號重型機車│未據告訴）  │折疊刀壹把，沒收│
│  │      │        │      │停於該處（起訴書誤載│            │。              │
│  │      │        │      │為碼BJW-388 號），以│            │                │
│  │      │        │      │上開折疊刀1 把破壞電│            │                │
│  │      │        │      │門鎖，再發動之方式竊│            │                │
│  │      │        │      │取之，得逞後駛離（於│            │                │
│  │      │        │      │99年2 月5 日22時36分│            │                │
│  │      │        │      │許，帶同員警前往臺北│            │                │
│  │      │        │      │縣三重市○○○路○段 │            │                │
│  │      │        │      │304 號前取獲）。    │            │                │
├─┼───┼────┼───┼──────────┼──────┼────────┤
│ 5│99年1 │臺北縣三│丙○○│隨身攜帶客觀上足供兇│刑法第321 條│庚○○攜帶兇器、│
│  │月31日│重市河邊│      │器使用之摺疊刀1 把，│第1 項第1 款│踰越門扇、於夜間│
│  │凌晨2 │北街284 │      │趁丙○○位於臺北縣三│、第2 款、第│侵入住宅竊盜，累│
│  │時43分│號2樓   │      │重市○○○街284 號2 │3款 （起訴書│犯，處有期徒刑捌│
│  │許之夜│        │      │樓住處大門未鎖之機會│誤載為刑法第│月。扣案之折疊刀│
│  │間    │        │      │，於夜間踰越門扇，侵│321 條第1 項│壹把，沒收。    │
│  │      │        │      │入住宅竊取丙○○之公│第1 款、第2 │                │
│  │      │        │      │事包1 個（內有現金4 │款，應予更正│                │
│  │      │        │      │萬元、存摺2 本、印章│）          │                │
│  │      │        │      │2 枚、護照1 本、土地│            │                │
│  │      │        │      │權狀、機車車籍資料各│            │                │
│  │      │        │      │1張 、金戒指1 只）。│            │                │
├─┼───┼────┼───┼──────────┼──────┼────────┤
│ 6│99年2 │臺北縣三│己○○│隨身攜帶客觀上足供兇│刑法第321 條│庚○○攜帶兇器竊│
│  │月2 日│重市仁愛│      │器使用之摺疊刀1 把，│第1 項第3 款│盜，累犯，處有期│
│  │21時許│街55巷11│      │見己○○所有之車牌號│（毀損罪部分│徒刑柒月。扣案之│
│  │      │3 號    │      │碼RVE-577 號輕型機車│未據告訴）  │折疊刀壹把，沒收│
│  │      │        │      │停於該處，以上開折疊│            │。              │
│  │      │        │      │刀1 把破壞電門鎖，再│            │                │
│  │      │        │      │發動之方式竊取之，得│            │                │
│  │      │        │      │逞後駛離。          │            │                │
├─┼───┼────┼───┼──────────┼──────┼────────┤
│ 7│99年2 │臺北縣三│癸○○│隨身攜帶客觀上足供兇│刑法第321 條│庚○○攜帶兇器竊│
│  │月3 日│重市仁興│      │器使用之摺疊刀1 把，│第1 項第3 款│盜，累犯，處有期│
│  │凌晨3 │街11巷13│      │見癸○○所有之車牌號│（毀損罪部分│徒刑柒月。扣案之│
│  │時28分│號      │      │碼GN6-882 號重型機車│未據告訴）  │折疊刀壹把，沒收│
│  │許    │        │      │停於該處，以上開折疊│            │。              │
│  │      │        │      │刀1 把破壞電門鎖，再│            │                │
│  │      │        │      │發動之方式竊取之，得│            │                │
│  │      │        │      │逞後駛離。          │            │                │
├─┼───┼────┼───┼──────────┼──────┼────────┤
│ 8│99年2 │臺北縣三│乙○○│隨身攜帶客觀上足供兇│刑法第321 條│庚○○攜帶兇器竊│
│  │月4 日│重市仁愛│      │器使用之摺疊刀1 把，│第1 項第3 款│盜，累犯，處有期│
│  │15時31│街55巷11│      │見乙○○所有之車牌號│（毀損罪部分│徒刑肆月。扣案之│
│  │分許  │3 號    │      │碼CQK-961 號重型機車│未據告訴）  │折疊刀壹把，沒收│
│  │      │        │      │停於該處，以上開折疊│            │。              │
│  │      │        │      │刀1 把破壞電門鎖，再│            │                │
│  │      │        │      │發動之方式竊取之，得│            │                │
│  │      │        │      │逞後駛離（於99年2 月│            │                │
│  │      │        │      │5 日22時45分許，帶同│            │                │
│  │      │        │      │員警前往臺北縣三重市│            │                │
│  │      │        │      │仁愛街82巷11號前取獲│            │                │
│  │      │        │      │）。                │            │                │
├─┼───┼────┼───┼──────────┼──────┼────────┤
│ 9│99年2 │臺北縣三│子○○│隨身攜帶客觀上足供兇│刑法第321 條│庚○○攜帶兇器竊│
│  │月2 日│重市仁愛│      │器使用之摺疊刀1 把，│第1 項第3 款│盜，累犯，處有期│
│  │5 時凌│街82巷6 │      │見子○○所有之車牌號│（毀損罪部分│徒刑肆月。扣案之│
│  │晨1 時│號      │      │碼PNR-261 號輕型機車│未據告訴）  │折疊刀壹把，沒收│
│  │許    │        │      │停於該處，以上開折疊│            │。              │
│  │      │        │      │刀1 把破壞電門鎖，再│            │                │
│  │      │        │      │發動之方式竊取之，得│            │                │
│  │      │        │      │逞後駛離（於99年2 月│            │                │
│  │      │        │      │5 日22時36分許，帶同│            │                │
│  │      │        │      │員警前往臺北縣三重市│            │                │
│  │      │        │      │仁興街26號前取獲）。│            │                │
├─┼───┼────┼───┼──────────┼──────┼────────┤
│10│99年2 │臺北縣三│甲○○│騎乘上開竊取之車牌號│刑法第321 條│庚○○攜帶兇器、│
│  │月5 日│重市三張│      │碼PNR-261 號輕型機車│第1 項第2 款│踰越門扇竊盜，累│
│  │14時30│街125 號│      │，隨身攜帶客觀上足供│、第3 款（起│犯，處有期徒刑捌│
│  │分許  │3 樓    │      │兇器使用之摺疊刀1 把│訴書誤載為刑│月。扣案之折疊刀│
│  │      │        │      │，趁甲○○位於臺北縣│法第321條第1│壹把，沒收。    │
│  │      │        │      │三重市○○街125 號3 │項第2 款，應│                │
│  │      │        │      │樓住處大門未鎖緊之機│予更正）    │                │
│  │      │        │      │會，以衣架勾開門鎖，│            │                │
│  │      │        │      │踰越門扇，侵入住宅竊│            │                │
│  │      │        │      │取甲○○所有之黃金數│            │                │
│  │      │        │      │兩（約值15萬元），得│            │                │
│  │      │        │      │逞後逃離現場。      │            │                │
└─┴───┴────┴───┴──────────┴──────┴────────┘
附表二
┌─┬───┬────┬───┬──────────┬──────┬────────┐
│編│時  間│地    點│告訴人│  犯 罪 方 法       │涉 犯 法 條 │主            文│
│號│      │        │      │                    │            │                │
├─┼───┼────┼───┼──────────┼──────┼────────┤
│ 1│98年9 │臺北縣三│辛○○│庚○○竊取上開辛○○│刑法第339 條│庚○○意圖為自己│
│  │月24日│重市龍門│      │所有彰化銀行提款卡後│之2 第1 項  │不法之所有，以不│
│  │6 時50│街與龍濱│      │，另基於意圖為自己不│            │正方法由自動付款│
│  │分許  │路口之某│      │法所有之犯意，持至位│            │設備取得他人之物│
│  │      │便利商店│      │於臺北縣三重市○○街│            │，累犯，處有期徒│
│  │      │內      │      │與龍濱路口之某便利商│            │刑參月。        │
│  │      │        │      │店內自動櫃員機，接續│            │                │
│  │      │        │      │輸入密碼，盜領該帳戶│            │                │
│  │      │        │      │內之存款，共計10萬元│            │                │
│  │      │        │      │得逞。              │            │                │
└─┴───┴────┴───┴──────────┴──────┴────────┘

司法院資訊處製作；財團法人民間司法改革基金會備份。
